【裁判字號】    90,上易,1048
【裁判日期】    900704
【裁判案由】    傷害
【裁判全文】
臺灣高等法院高雄分院刑事判決                    九十年度上易字第一四八號
      上  訴  人  台灣屏東地方法院檢察署檢察官
      被      告  乙○○
右上訴人因被告傷害案件，不服臺灣屏東地方法院九十年度易字第一九二號中華民國
九十年四月二十四日第一審判決（起訴案號：臺灣屏東地方法院檢察署九十年度偵字
第一七一號），提起上訴，本院判決如左：
      主      文
原判決撤銷。
乙○○傷害人之身體，處有期徒刑伍月，如易科罰金，以參佰元折算壹日，柴刀壹把
沒收。
      事      實
一、乙○○於民國八十九年十一月二十七日下午九時許，在屏東縣內埔鄉○○村○○
    路與昌南路口土地公廟前，與甲○○均有喝酒，亦均有酒意，僅因細故而發生爭
    執，乙○○竟基於傷害人身體之犯意，持其所有之柴刀砍傷甲○○，致甲○○受
    有左側手腕勒帶斷裂併四×二×二公分的切割傷及背部五×二×二公分的割傷，
    並扣得柴刀一把。
二、案經被害人甲○○訴請屏東縣警察局內埔分局報請台灣屏東地方法院檢察署檢察
    官偵查起訴。
      理      由
一、右揭犯罪事實，迭據被告乙○○於警訊、偵查、原審及本院審理中坦承不諱，核
    與告訴人甲○○於警訊、偵查、原審及本院審理中指述情節相符，且告訴人因此
    受有左側手腕勒帶斷裂併四×二×二公分的切割傷及背部五×二×二公分的割傷
    ，有診斷證明書一紙在警訊卷可憑，並有柴刀一把扣案可資佐證。本件事證明確
    ，被告傷害犯行，堪以認定。
二、被告基於普通傷害之犯意，持柴刀將告訴人砍傷，核被告乙○○所為，係犯刑法
    第二百七十七條第一項之普通傷害罪。
三、原審以被告罪證明確，因予論罪科刑，固非無見；惟查：告訴人所受之傷勢嚴重
    ，且迄今未與告訴人和解，原審竟僅科處被告拘役五十日，量刑過輕，尚有未洽
    。檢察官上訴意旨，執此指摘原判決不當，為有理由，自應由本院將原判決予以
    撤銷改判。爰審酌被告素行、犯罪動機、持刀傷人手段、告訴人所受之傷害，犯
    後坦承犯行非無悔意，又告訴人請求賠償之數額為新台幣四十萬元致被告未能與
    之和解等一切情狀，量處有期徒刑五月。按刑法第四十一條已於中華民國九十年
    一月十日經總統公布，於同年月十二日施行生效，該條規定：「犯最重本刑為五
    年以下有期徒刑之刑之罪，而受六個月以下有期徒刑或拘役之宣告，因身體、教
    育、職業、家庭之關係或其他正當事由，執行顯有困難者，得以一元以上三元以
    下折算一日，易科罰金。但確因不執行所宣告之刑，難收矯正之效，或難以維持
    法秩序者，不在此限。」「併合處罰之數罪，均有前項情形，其應執行之刑逾六
    月者，亦同」；被告所犯之傷害罪，係三年以下有期徒刑之罪，且科處有期徒刑
    六月以下，被告犯罪時間雖在上開條文修正生效前，然依刑法第二條第一項前段
    規定，行為後法律有變更者，原則上適用裁判時之法律，且經新舊法比較結果，
    新修正之條文對於易科罰金之條件有利於行為人，因此依刑法第二條第一項前段
    規定，被告所宣告之刑，應依新修正之刑法第四十一條第一項規定，諭知如易科
    罰金之標準。被告持以行兇用之柴刀一把，係其所有，供犯罪所用之物，業經被
    告於警訊供明在卷，爰依刑法第三十八條第一項第二款之規定，宣告沒收。
據上論斷，應依刑事訴訟法第三百六十九條第一項前段、第三百六十四條、第二百九
十九條第一項前段，刑法第二條第一項前段、第二百七十七條第一項、第四十一條第
一項前段、第三十八條第一項第二款，罰金罰鍰提高標準條例第一條前段、第二條，
判決如主文。
本案經檢察官陳惠珠到庭執行職務。
中    華    民    國      九十      年       七       月        四      日
                              臺灣高等法院高雄分院刑事第七庭
                                  審判長法官  王光照
                                        法官  黃仁松
                                        法官  黃壽燕
右正本證明與原本無異。
不得上訴。
                                      書記官  蘇恒仁
中    華    民    國      九十      年       七       月        六      日
附錄：本判決論罪科刑法條：
刑法第二百七十七條第一項
  傷害人之身體或健康者，處三年以下有期徒刑、拘役或一千元以下罰金。
                                                                        Ｑ


司法院資訊處製作；財團法人民間司法改革基金會備份。
